【裁判字號】    98,訴,4097
【裁判日期】    990304
【裁判案由】    妨害風化
【裁判全文】
臺灣臺中地方法院刑事判決              98年度訴字第4097號
公  訴  人  臺灣臺中地方法院檢察署檢察官
被      告  戊○○
            己○○
            丁○○
            乙○○
            甲○○
上列被告等因妨害風化案件，經檢察官提起公訴（98年度偵字第
7974號、第27219號、第24836號），被告等就被訴之事實為有罪
之陳述，經本院合議庭裁定由受命法官獨任進行簡式審判程序，
判決如下：
    主    文
丁○○共同意圖使女子與他人為性交之行為，而媒介以營利，累
犯，處有期徒刑陸月，如易科罰金，以新台幣貳仟元折算壹日。
扣案如附表所示之物均沒收。
己○○共同意圖使女子與他人為性交之行為，而媒介以營利，累
犯，處有期徒刑陸月，如易科罰金，以新台幣貳仟元折算壹日。
扣案如附表所示之物均沒收。
乙○○共同意圖使女子與他人為性交之行為，而媒介以營利，處
有期徒刑陸月，如易科罰金，以新台幣壹仟元折算壹日。扣案如
附表所示之物均沒收。
甲○○共同意圖使女子與他人為性交之行為，而媒介以營利，處
有期徒刑月，如易科罰金，以新台幣壹仟元折算壹日。扣案如
附表所示之物均沒收。
戊○○共同意圖使女子與他人為性交之行為，而媒介以營利，處
有期徒刑肆月，如易科罰金，以新台幣壹仟元折算壹日。扣案如
附表所示之物均沒收。
    犯罪事實
一、己○○前因妨害風化案件，經本院以96年度中簡字第3158號
    判處有期徒刑6月確定，於民國98年4月14日執行完畢。丁○○前因妨害風化案件，經本院以96年度訴字第71號判處有期
    徒刑5月，又因違反毒品危害防制條例案件，經本院以95年
    度易字第3870號判處有期徒刑6月，上開2罪嗣經減刑及定應
    執行刑為有期徒刑5月確定，於96年8月10日執行完畢。均不
    知悔改，丁○○於97年12月底某日起，在臺中市西屯區福上
    巷216弄29號經營「緯來應召站」，並擔任該應召站內機人
    員，負責接聽電話，並通知俗稱「馬伕」、「車伕」之負責
    接送小姐之司機接送小姐至客人指定之地點，其並購買門號
    0000000000、0000000000、0000000000號行動電話供不特定
    男客聯繫用，另購買門號0000000000、0000000000、000000
    0000號行動電話與其僱用之小姐及「馬伕」聯絡用，以避免
    查緝。丁○○遂基於營利意圖，與己○○、戊○○、乙○○
    、甲○○共同基於媒介女子與人性交以營利之犯意聯絡，以
    每小時新台幣（下同）200元之代價，僱用己○○、戊○○
    、甲○○擔任「馬伕」之工作，乙○○則因之前擔任該應召
    站之「馬伕」屢遭查獲，乃自98年10月中旬起，在上址與丁○○一同擔任內機之工作。丁○○另僱用李佳蓉、楊允梵、
    蘭姿、王雅玟等小姐擔任應召女子，並於接獲男客電話後，
    即撥打電話通知馬伕載送應召女子前往客人指定之處所，與
    客人進行性交易，應召女子則於性交易完畢收取費用後交給
    馬伕，馬伕再於每日收班後向丁○○繳交當日營利所得，丁○○再與小姐分帳，而據此營利。渠等以此模式為下列妨害
    風化之犯行：
（一）於98年3月14日晚上11時許，丁○○以電話指示戊○○至
      臺中市○○路與育德路口搭載小姐，戊○○遂於同日晚上
      11時40分許，駕駛車牌號碼565-NK號營業小客車至該路口
      ，搭載應召女子李佳蓉至臺中市○區○○路133號「南華
      大飯店」，使李佳蓉至該旅館7樓706號房，與男客柴運嘉
      進行俗稱「半套」性交易（即以手按摩男客性器官至射精
      為止），並向柴運嘉收取性交易費用3000元。嗣於98年3
      月15日凌晨1時20分許，李佳蓉性交易完畢，隨即為警在
      上開飯店房間外當場查獲，警方並於飯店附近查獲等候李
      佳蓉之戊○○。
（二）於98年10月15日下午，丁○○、乙○○等內機以電話指示
      己○○至臺中市○○路與中山路口搭載小姐，己○○遂於
      同日下午1時30分許，駕駛車牌號碼2133-ZD號自小客車至
      前開路口，搭載應召女子楊允梵至臺中市○○區○○路4
      段49號「沙夏汽車旅館」，使楊允梵至該旅館103號房，
      與男客賴火全進行俗稱「全套」性交易（即男客性器官插
      入應召女子性器官抽動至射精為止），並向賴火全收取性
      交易費用3000元。嗣於同日下午3時10分許，楊允梵性交
      易完畢，隨即為警在上開房間內當場查獲，並扣得楊允梵
      剛收取之性交易費用3000元。警方並於臺中市北屯區○○○街1號查獲等候楊允梵之己○○。
（三）於98年11月12日下午，丁○○、乙○○等內機以電話指示
      甲○○至臺中市○○路大潤發大賣場前搭載小姐，甲○○
      遂於同日下午2時許，駕駛車牌號碼QR-3701號自小客車至
      賣場前，搭載應召女子蘭姿至臺中市○○路「老虎城」前
      ，使蘭姿進入男客吳建造駕駛之自小客車，一同前往臺中
      市西屯區市○○○路51號卡蒂亞汽車旅館205號房，與男
      客吳建造進行俗稱「全套」性交易，並向吳建造收取性交
      易費用3500元。嗣於同日下午3時20分許，蘭姿性交易完
      畢，隨即為警在上開房間內當場查獲。警方並於臺中市○○區○○路與甘肅路口查獲等候蘭姿之甲○○，當場扣得
      甲○○與應召站內機聯絡用之門號0000000000號行動電話
      1支及未開封之保險套5枚。繼警方於同日下午2時35分許
      ，持臺灣臺中地方法院核發之搜索票，在臺中市西屯區福
      上巷216弄29號執行搜索，當場查獲擔任該應召站內機之
      丁○○及乙○○，並扣得丁○○所有之門號0000000000、
      0000000000、0000000000、0000000000、0000000000、00
      00000000號等行動電話6支、11月份帳單11張、11月份日
      報表12張、總帳單13張、客戶電話名單1張、小姐電話名
      單1張、客戶名冊3本及剛收取之蘭姿性交易費用3500元。
二、案經臺中市警察局第二分局報告臺灣臺中地方法院檢察署檢
    察官暨該署檢察官指揮臺中市警察局第六分局偵辦後起訴。
    理    由
一、本件被告己○○、丁○○、乙○○、甲○○、戊○○所犯係
    死刑、無期徒刑、最輕本刑為三年以上有期徒刑以外之罪，
    渠等於準備程序中就被訴事實為有罪之陳述，經告知簡式審
    判程序之旨，並聽取公訴人、被告之意見後，本院合議庭認
    為適宜而裁定由受命法官獨任進行簡式審判程序，先予敘明
    。
二、上揭犯罪事實，業據被告己○○、丁○○、乙○○、甲○○
    、戊○○於本院審理中均坦承不諱，核與證人李佳蓉、楊允
    梵、蘭姿、柴運嘉、賴火全、吳建造於警詢之證述及證人李
    佳蓉於偵查中之證述情節相符。此外，復有違反社會秩序維
    護法現場紀錄表、現場圖、車籍查詢、查獲現場照片、搜索
    扣押筆錄、扣押物品目錄表、臨檢紀錄表、本院90年度訴字
    第996號刑事判決、行動電話雙向通聯紀錄、臺中市警察局
    風紀探訪小組工作報告表、遠傳電信股份有限公司函文及通
    聯紀錄、靖紀小組臨檢紀錄表附卷可稽。復有扣案之楊允梵
    收取之性交易所得3000元、甲○○所有門號0000000000號行
    動電話1支；丁○○所有之門號0000000000、0000000000、0
    000000000、0000000000、0000000000、0000000000號行動
    電話6支，及11月份帳單11張、11月份日報表12張、總帳單
    13張、客戶電話名單1張、小姐電話名單1張、客戶名冊3本
    及蘭姿收取之性交易費用3500元可資佐證。是足認被告己○○、丁○○、乙○○、甲○○、戊○○於本院審理中所為任
    意性自白，核與事實相符，均堪採信。本案事證明確，被告
    己○○、丁○○、乙○○、甲○○、戊○○所涉妨害風化犯
    行，均堪認定，應依法論科。
三、論罪科刑：
（一）按刑事法若干犯罪行為態樣，本質上原具有反覆、延續實
      行之特徵，立法時既予特別歸類，定為犯罪構成要件之行
      為要素，則行為人基於概括之犯意，在密切接近之一定時
      、地持續實行之複次行為，倘依社會通念，於客觀上認為
      符合一個反覆、延續性之行為觀念者，於刑法評價上，即
      應僅成立一罪。學理上所稱「集合犯」之職業性、營業性
      或收集性等具有重複特質之犯罪均屬之，例如經營、從事
      業務、收集、販賣、製造、散布等行為概念者是（最高法
      院95年度台上字第4686號判決參照），衡以意圖使女子與
      他人為性交之行為，而媒介、容留以營利者，依其犯罪內
      容，客觀上本即有於短時內密集、反覆實行犯罪之性質，
      行為人主觀上亦係基於反覆實施之犯意為之，故如將各次
      媒介、容留行為在刑法上逐一評價並分別論處罪刑，將產
      生刑罰過重之不合理現象。準此，本院認此類型犯罪於刑
      法修正施行後應改論以集合犯之實質上一罪。核被告丁○○、己○○、戊○○、乙○○、甲○○所為，均係犯刑法
      第231條第1項之以意圖使女子與他人為性交或猥褻之行為
      ，而媒介以營利罪。被告丁○○與被告己○○、戊○○、
      乙○○、甲○○就上開犯行，分別有犯意聯絡及行為之分
      擔，均為共同正犯。被告丁○○所為3次犯行，被告乙○○所為2次犯行依上開說明應以集合犯論以1罪，起訴書雖
      記載應予分論併罰，但業經蒞庭檢察官聲請更正（見本院
      卷第35頁），併此敘明。
（二）被告己○○前因妨害風化案件，經本院以96年度中簡字第
      3158號判處有期徒刑6月確定，於98年4月14日執行完畢；
      被告丁○○前因妨害風化案件，經本院以96年度訴字第71
      號判處有期徒刑5月，又因違反毒品危害防制條例案件，
      經本院以95年度易字第3870號判處有期徒刑6月，上開2罪
      嗣經減刑及定應執行刑為有期徒刑5月確定，於96年8月10
      日執行完畢，有臺灣高等法院被告前案紀錄表2份在卷可
      稽，是被告己○○、丁○○於前案受徒刑之執行完畢後，
      5年以內故意再犯本案有期徒刑以上之罪，均為累犯，應
      依刑法第47條第1項規定各加重其刑。
（三）爰審酌被告己○○前有違反肅清煙毒條例、偽造文書、贓
      物、毒品危害防制條例等前科，又因妨害風化案件，經本
      院以96年度中簡字第3158號判處有期徒刑6月，如易科罰
      金以1千元折算1日（已執行），復經本院以98年訴字第33
      60號、98年度簡字第1326號各判處有期徒刑6月，如易科
      罰金以2千元折算1日（尚未執行）；被告丁○○前有違反
      麻醉藥品管理條例、藥事法、賭博、毒品危害防制條例、
      妨害風化等前科；被告乙○○因妨害風化案件經本院以98
      年度中簡字第1516號、1778號、3075號判處有期徒刑3月
      、3月、4月確定在案；被告甲○○有賭博前科之素行。並
      審酌渠等意圖營利媒介女子與人性交及猥褻，危害社會善
      良風俗，背離社會價值觀念，各別涉案之程度，事後皆坦
      承上情，態度尚佳等一切情狀，各處以如主文所示之刑，
      並分別諭知易科罰金之折算標準。
（四）末按，共同正犯因相互間利用他人之行為，以遂行其犯意
      之實現，本於責任共同之原則，有關沒收部分，對於共犯
      間供犯罪所用之物，自均應為沒收之諭知。查扣案之門號
      0000000000、0000000000、0000000000、0000000000、00
      00000000、0000000000號等行動電話6支、11月份帳單11
      張、11月份日報表12張、總帳單13張、客戶電話名單1張
      、小姐電話名單1張、客戶名冊3本係被告丁○○所有，扣
      案之門號0000000000號行動電話1支係被告甲○○所有，
      並均供犯罪所用之物；又由證人楊允梵處扣得之3000元，
      其中2000元為證人楊允梵進行前開性交易所得之代價（見
      臺中市警察局第六分局刑案偵查卷宗第10頁）；由證人蘭
      姿處扣得3500元中之1600元，為證人蘭姿進行前開性交易
      所得之代價（見98年度偵字第27219號卷第29頁）外，其
      餘2900元乃被告犯罪所得之物，均應依刑法第38條第3項
      、第1項第2款、第3款宣告沒收。至於扣案之門號0000000
      00 0號以及未開封之保險套5枚並非被告甲○○所有，業
      經其供述在卷（見本院卷第72頁背面、98年度偵字第2721
      9號卷第92頁），爰不為沒收之諭知。另前述扣案6500元
      ，其中證人楊允梵進行性交易所得代價2000元，證人蘭姿
      性交易所得代價1600元，均難謂係屬被告5人所有之物，
      而係應召之楊允梵、蘭姿違反社會秩序維護法所得財物，
      應另依社會秩序維護法為適法之處理，故不予宣告沒收，
      附此敘明。
據上論斷，應依刑事訴訟法第273條之1第1項、第299條第1項前
段，刑法第28條、第231條第1項前段、第47條第1項、第41條第1
項前段、第38條第1項第2款、第3款、第3項，刑法施行法第1條
之1，判決如主文。
本件經檢察官丙○○到庭執行職務
中    華    民    國    99    年    3    月    4     日
                  刑事第12庭    法  官  周玉蘭
以上正本證明與原本無異。
如不服本判決應於收受判決後10日內向本院提出上訴書狀，並應
敘述具體理由。其未敘述上訴理由者，應於上訴期間屆滿後20日
內向本院補提理由書（均須按他造當事人之人數附繕本）「切勿
逕送上級法院」。   
                                書記官  黃泰能
中    華    民    國    99    年    3    月    4     日
附表：
┌─┬────────────────┬────────┐
│編│       扣案物名稱及數量         │   沒收依據     │
│號│                                │                │
├─┼────────────────┼────────┤
│1 │門號0000000000號行動電話1支、門 │刑法第38條第1項 │
│  │號0000000000、0000000000、09732 │第2款           │
│  │71692、0000000000、0000000000、 │                │
│  │0000000000號行動電話6支、11月份 │                │
│  │帳單11張、11月份日報表12張、總帳│                │
│  │單13張、客戶電話名單1張、小姐電 │                │
│  │話名單1張、客戶名冊3 本。       │                │
├─┼────────────────┼────────┤
│2 │扣案新台幣6500元中之2900元。    │刑法第38條第1項 │
│  │                                │第3款           │
└─┴────────────────┴────────┘
附錄本案論罪法條：
中華民國刑法第231條第1項：
意圖使男女與他人為性交或猥褻之行為，而引誘、容留或媒介以
營利者，處5年以下有期徒刑，得併科10萬元以下罰金。以詐術
犯之者，亦同。

司法院資訊處製作；財團法人民間司法改革基金會備份。
